【裁判字號】    97,交訴,12
【裁判日期】    970610
【裁判案由】    業務過失致死
【裁判全文】
臺灣士林地方法院刑事判決              97年度交訴字第12號
公  訴  人  臺灣士林地方法院檢察署檢察官
被      告  乙○○
上列被告因業務過失致死案件，經檢察官提起公訴（96年度偵字
第14507 號），被告於本院準備程序中就被訴之事實為有罪之陳
述，經合議庭評議後，裁定由受命法官獨任進行簡式審判程序，
本院判決如下：
    主  文
乙○○從事業務之人，因業務上之過失致人於死，處有期徒刑壹
年。減為有期徒刑陸月，如易科罰金以新臺幣壹仟元折算壹日。
緩刑貳年。
    事  實
一、乙○○係吳記蛋品有限公司之小貨車之駕駛，為從事駕駛業
    務之人，於民國96年1 月18日上午5 時30分許，駕駛車號
    3G- 9096號自小貨車，沿臺北市大同區○○○路南往北方向
    行駛，於行經同路5 段162 號前，原應注意汽車行經行人穿
    越道，應暫停讓行人先行通過，且汽車行駛時，駕駛人應注
    意車前狀況，並隨時採取必要之安全措施，而依當時情況，
    並無不能注意之情事存在。乙○○竟因疏忽，於行經上揭行
    人穿越道前，未暫停讓行人先行，亦未注意行人蔡素月於行
    人穿越道南端附近，由西往東（起訴書誤載為東往西）步行
    穿越道路，致煞車不及而撞擊蔡素月，致蔡素月倒地，經送
    醫急救後，仍於同日上午6 時40分許，因顱內出血不治在台
    北之新光醫院死亡。乙○○於肇事後，打電話報警，並留於
    現場，於處理之警員到場時坦承其為肇事人，並願接受裁判
    。
二、案經蔡素月之子甲○○訴請臺灣士林地方法院檢察署檢察官
    偵查起訴。
    理  由
一、本件被告乙○○所犯非死刑、無期徒刑或最輕本刑有期徒刑
    3 年以上之罪，亦非高等法院管轄第一審案件，且於準備程
    序進行中，被告先就被訴事實為有罪之陳述，經告知被告簡
    式審判程序之旨，並聽取檢察官、被告之意見後，本院裁定
    進行簡式審判程序，是本件之證據調查，依刑事訴訟法第
    273 條之2 規定，不受同法第159 條第1 項、第161 條之2
    、第161 條之3 、第163 條之1 及第164 條至第170 條規定
    之限制，合先敘明。
二、上揭事實業據被告乙○○於警詢、偵查中及本院審理時坦承
    不諱，復有道路交通事故現場圖、道路交通事故調查報告表
     (一)、(二)、現場及車損照片18張、道路交通事故補充資
    料表、道路交通事故談話紀錄表、臺灣士林地方法院檢察署
    勘驗筆錄、驗斷書、相驗照片、相驗屍體證明書可佐。
三、汽車行經行人穿越道，遇有行人穿越時，無論有無交通指揮
    人員指揮或號誌指示，均應暫停讓行人先行通過。汽車行駛
    時，駕駛人應注意車前狀況及兩車併行之間隔，並隨時採取
    必要之安全措施。道路交通安全規則第103 條第2 項、第94
    條第3 項分別定有明文。被告係領有駕駛執照之人，對上開
    規定應知之甚詳，竟未注意車前狀況，未暫停讓被害人蔡素
    月先行以致肇事，致被害人死亡，其有疏失甚明。臺北市車
    輛行車事故鑑定委員會97年1 月3 日北鑑審字第0963046770
    0 號函附鑑定意見書，亦認被告行經行人穿越道未暫停讓行
    人先行，為肇事之主因，亦同此認定。則其疏失與被害人之
    死亡間即具有相當因果關係。至該鑑定報告認被告與被害人
    同有涉嫌違反燈號管制及被告亦有超速行駛云云。惟查：被
    告屢次所供，均稱其行向之燈號係綠燈；且無其他事證足以
    證明被告有闖紅燈之情。況以該報告所載被告與被害人均有
    涉嫌違反號誌管制，以二人行向言之，二人均有違反號誌管
    制之說理，亦不合常理，從而該鑑定報告此部分即難採認；
    另該鑑定報告又認被告有超速行駛，惟以被告所供其以40、
    50公里之時速行駛，此外復查無其他積極證據認被告有超速
    行駛之情，從而該鑑定報告此部分亦不足採，均附此敘明。
    本案事證明確，被告犯行洵堪認定。
四、核被告乙○○所為，係犯刑法第276 條第2 項之業務過失致
    死罪。被告駕車行經行人穿越道不依規定讓行人優先通行，
    因而肇事致被害人死亡，應依道路交通管理處罰條例第86條
    第1 項規定加重其刑。被告於肇事後，打電話報警，並留於
    現場，於處理之警員到場時坦承其為肇事人，並願接受裁判
    。業經被告供明，且有自首情形紀錄表可佐，爰依刑法第62
    條前段之規定減輕其刑，並先加後減之。爰審酌被告以運輸
    為業，其有完全之疏失責任，犯後坦承犯行，態度尚佳，且
    已與告訴人達成新台幣80萬元之和解，並支付告訴人完畢，
    亦經告訴人具狀撤回告訴（見告訴人97年6 月8 日之呈報狀
    ）等一切情狀，量處如主文所示之刑。又被告之犯行在96年
    4 月24日之前，且無經通緝不得減刑之情事，所諭知之刑度
    復在1 年6 月以下，應依中華民國96年罪犯減刑條例第2條
    第1 項第3 款之規定減其宣告刑二分之一，並諭知易科罰金
    之折算標準，均如主文所示。再被告未曾受有期徒刑以上刑
    之宣告，有台灣高等法院被告前案資料表可考，此次偶罹刑
    典，經此科刑判決後，當知警愓，信無再犯之虞，本院認其
    所宣告之刑，並無執行之必要，爰宣告緩刑二年，以啟自新
    。
據上論斷，應依刑事訴訟法第273 條之1 第1 項、第299 條第1
項前段，刑法第276 條第2 項、第62條前段、第41條第1 項前段
、第74條第1 項第1 款，道路交通管理處罰條例第86條第1 項，
中華民國96年罪犯減刑條例第2 條第1 項第3 款、第7 條、第9
條，刑法施行法第1 條、第2 條前段，判決如主文。
本案經檢察官洪三峰到庭執行職務。
中    華    民    國    97    年    6    月    10    日
                  刑事第七庭法  官  林秀鳳
以上正本證明與原本無異。
如不服本判決，應於判決送達後10日內向本院提出上訴狀，上訴
狀並應敘明上訴理由。
                            書記官  陳佳伶
中    華    民    國    97    年    6     月    10    日
所犯法條：
中華民國刑法第276條
因過失致人於死者，處二年以下有期徒刑、拘役或二千元以下罰
金。
從事業務之人，因業務上之過失犯前項之罪者，處五年以下有期
徒刑或拘役，得併科三千元以下罰金。


司法院資訊處製作；財團法人民間司法改革基金會備份。
